臺灣桃園地方法院刑事判決　　　　　　　　　　　　　　九十三年度交易字第三號
　　公　訴　人　臺灣桃園地方法院檢察署檢察官
　　被　　　告　乙○○
右列被告因過失致死案件，經檢察官提起公訴（九十二年度偵字第一八一九六號），
本院裁定改用簡式審判程序，判決如左：
    主  文
乙○○因過失致人於死，處有期徒刑拾月。
    事  實
一、乙○○於民國九十二年九月二十一日晚間，飲用少許酒類後（酒後吐氣僅○點五
    五ＭＧ／Ｌ，尚未達○點二五ＭＧ／Ｌ）駕駛車牌號碼Ｚ八─五八五一號自用小
    客車，沿桃園縣中壢市○○路設有分向限制線，速限每小時五十公里之路段，由
    中壢往觀音方向行駛，於同日二十二時二十分許，行經桃園縣中壢市○○路四段
    一一五號前，本應注意行車速度應依規定行駛，以及汽車在劃有分向限制線之路
    段，不得駛入來車之車道，於當時天晴，夜間有照明，路面乾燥無缺陷，無障礙
    物，視距良好，並無不能注意之情況下，竟疏未注意，為求一時之快，欲超越行
    駛在前之由彭德火所駕駛之車牌號碼ＫＹ─○五八九號自用小客車，遂以約七十
    公里之時速超速並跨越分向限制線，自彭德火左側超車，適許振益亦疏未注意行
    人不得穿越劃有分向限制線之道路，為一時便利，橫越馬路至對向倒垃圾，迨行
    至內側車道時，而遭乙○○所駕駛之上開車輛正面撞擊，許振益之身體向上彈起
    ，撞擊乙○○所駕駛之上開車輛之擋風玻璃後掉落地面，其因而受有第一、二頸
    椎骨骨折、右側顱骨骨折合併出血、多發性顱內出血、腹部鈍傷合併腹內出血、
    右側恥骨骨折、左下肢骨折、右大腿血腫等傷害。嗣經民眾報警，警方據報前來
    處理，並將許振益送往壢新醫院急救，但許振益仍因傷重，於翌日凌晨四時二十
    八分許不治死亡。
二、案經許振益之配偶甲○○告訴及臺灣桃園縣警察局中壢分局報告臺灣桃園地方法
    院檢察署檢察官相驗後自動檢舉偵查起訴。
    理  由
壹、程序部分：
一、按除被告所犯為死刑、無期徒刑、最輕本刑為三年以上有期徒刑之罪或高等法院
    管轄第一審案件者外，於準備程序進行中，被告先就被訴事實為有罪之陳述時，
    審判長得告知被告簡式審判程序之旨，並聽取當事人、代理人、辯護人及輔佐人
    之意見後，裁定進行簡式審判程序，刑事訴訟法第二百七十三條之一定有明文，
    本件被告乙○○被訴過失致死案件，經本院訊問被告後，被告為有罪陳述，且所
    犯非死刑、無期徒刑、最輕本刑為三年以上有期徒刑之罪或高等法院管轄第一審
    案件，經踐行上開程序後，由合議庭裁定由獨任法官改依簡式審判程序審理。
貳、實體部分：
一、右揭犯罪事實：
  (一)訊據被告乙○○坦承跨越分向限制線駛入來車道撞擊被害人許振益等情不諱，核
    與證人即當時行駛於被告前方之駕駛人彭德火於警訊時證述：當天路況、天候、
    視線均不錯，沒有障礙物。伊要去觀音載太太，走在內側車道，看到行人在往中
    壢方向的內側車道，靠近雙黃線，拿垃圾要去丟，該行人身穿白色短袖上衣，看
    的很清楚，後來「我聽到撞擊的聲音之後，看見一部白色的轎車從我車左方超越
    ，該車逆向行駛來車道，共超越二台車。」等語（參相卷第九頁）之情節相符。
    參之卷附警製事故調查報告表、現場照片及現場圖（參相卷第三至五頁、第十至
    十二頁）所示，肇事路段速限為每小時五十公里時速，並設有分向限制線，而本
    件車禍故發生後，被害人許振益當時所穿著之拖鞋掉落往中壢方向之內側車道上
    ，眼鏡則掉落在該向之外側車道，此外，在眼鏡掉落處往西約十八點六公尺處，
    另有被害人許振益所遺留之血跡，足信車禍發生之地點應在中正路往中壢方向之
    內側車道上無疑。而據證人彭德火於警訊時之證詞，證人彭德火當時駕駛車輛行
    駛之方向係在對向即往觀音之方向，而被告與其同向行駛在後，足認被告當時係
    跨越分向限制線，駛入來車道，而撞上穿越馬路之被害人許振益，至為明確。
  (二)肇事路段係速限每小時五十公里時速，已如前述，被告於警訊時供稱：當時之行
    車速度約七十公里左右等語（參相卷第七頁背面）。而據證人彭德火所述，被告
    在車禍發生前自其左側超越二台車，顯見被告當時之車速必定遠遠超越行駛在前
    之車輛，否則難以連續超車二台。參之一般人在警訊初始較少衡量利害得失，其
    當時所供之車速情況，應較可信，因此，堪信被告於警訊時所供其當時之車速狀
    況與事實較為相符，而可採信。其嗣於本院審理時改稱：車速約六十公里云云，
    核為卸責之詞，不足憑採。因此，被告於肇事前有超速行駛之情事，亦無疑義。
  (三)按「行車速度，依標誌或標線之規定，無標誌或標線者，應依左列規定：一在市
    區道路，時速不得超過五○公里，．．．。」、「汽車在雙向二車道行驔，應依
    左列規定：．．．二在劃有分向限制線之路段，不得駛入來車之車道內。」，道
    路左列規定：．．．二在劃有分向限制線之路段，不得入來車之車道內。」，道
    路交通安全規則第九十三條第一項第一款、第九十七條第二款定有明文。經查，
    肇事當時天晴，雖為夜間，但有照明，路面乾燥無缺陷，無障礙物，視距良好，
    此有上開道路交通事故調查報告表足稽，被告既領有適當之駕駛執照，對於上開
    規定應當知之，且當時並無不能注意之情事，詎被告竟疏於注意，為求一時之快
    ，跨越分向限制線，駛入來車道，並超速行駛，適被害人許振益亦疏未依道路交
    通安全規則第一百三十四條第二款：行人在劃有分向限制線之道路不得穿越之規
    定，為求一時便利，而違規穿越馬路，於發現時，已閃避不及，其所駕駛之上開
    自用小客車車頭直接撞擊被害人許振益，被告就本件車禍事故，有過失甚明。被
    害人許振益就本件車禍事故，亦同有上開過失，惟仍難解免被告過失之責。
  (四)被害人許振益因本件交通事故，經送醫急救後仍因傷重不治死亡一節，業經臺灣
    桃園地方法院檢察署檢察官督同法醫師相驗屬實，製有勘驗筆錄、相驗屍體證明
    書、驗斷書、相驗照片及壢新醫院診斷證明書在卷可按（參相卷第二十、二十五
    、二十七至三十五、十二之一頁），足認被害人許振益之死亡與被告之上開過失
    有相當因果關係。
  (五)綜合上述，本件事證明確，被告犯行，洵堪認定。
二、核被告所為，係犯刑法第二百七十六條第一項之過失致人於死罪。本件被告雖係
    在快車道上撞死行人，惟被告係違規跨越分向限制線，駛入來車道，在來車道上
    撞上被害人，其未依規定行車甚明，是自無道路交通管理處罰條例第八十六條第
    二項得減輕其刑之適用，附此敘明。爰審酌本件車禍事故之發生，主要係肇因於
    被告之過失所致，被告之過失程度嚴重，而迄仍未與告訴人達成和解，賠償告訴
    人之損害等一切情狀，量處如主文所示之刑。
據上論斷，應依刑事訴訟法第二百九十九條第一項前段、第二百七十三條之一第一項
，刑法第二百七十六條第一項，罰金罰鍰提高標準條例第一條前段，判決如主文。
本案經檢察官廖先志到庭執行職務。
中      華      民      國    九十三    年      七      月     二十     日
                                   臺灣桃園地方法院交通法庭
                                       法    官  李  桂  英
右正本證明與原本無異。
如不服本判決，應於判決送達後十日內向本院提出上訴狀( 應附繕本 )，上訴於
臺灣高等法院。
                                       書 記 官  張  淑  芬
中      華      民      國    九十三    年      七      月     二十     日
附錄：本案論罪科刑法條全文：
刑法第二百七十六條第一項：
中華民國刑法第二百七十六條
(過失致死罪)
因過失致人於死者，處二年以下有期徒刑、拘役或二千元以下罰金。
從事業務之人，因業務上之過失犯前項之罪者，處五年以下有期徒刑或拘
役，得併科三千元以下罰金。
